臺灣彰化地方法院刑事判決　　　　　　　 94年度訴字第845號
公　訴　人　臺灣彰化地方法院檢察署檢察官
被　　　告　甲○○
上列被告因違反毒品危害防制條例案件，經檢察官提起公訴（九
十三年度毒偵字第四七三九號、九十四年度毒偵字第一００九號
）及移送併案審理（九十四年度毒偵字第三一八六號），本院依
簡式審判程序判決如下：
    主  文
甲○○連續施用第一級毒品，累犯，處有期徒刑壹年壹月，扣案
之海洛因壹拾包（合計毛重伍公克），沒收銷燬之。又連續施
用第二級毒品，累犯，處有期徒刑柒月，扣案之安非他命貳包（
毛重分別為零點公克、零點柒公克），沒收銷燬之；安非他命
吸食器壹組、玻璃吸食器壹支，均沒收。主刑部分應執行有期徒
刑壹年陸月。
    事  實
一、甲○○前因竊盜案件，經本院以八十六年度易字第二六九號
    判決判處有期徒刑八月確定；又因施用第一、二級毒品案件
    ，經本院以八十八年度訴字第十號判決判處有期徒刑八月、
    五月，應執行有期徒刑一年確定，上開所處刑期接續執行，
    於民國八十九年七月十四日假釋出監，至八十九年九月八日
    假釋期滿未經撤銷，以已執行完畢論。又因施用毒品案件，
    經觀察、勒戒後，認無繼續施用毒品之傾向，由本院以八十
    七年度訴字第九四號為免刑判決確定；復因施用毒品案件，
    經觀察、勒戒後，認有繼續施用毒品之傾向，由本院以前揭
    八十八年度訴字第十號判決判處徒刑確定，強制戒治部分並
    於八十八年二月九日停止戒治付保護管束出所，至八十八年
    八月三十一日保護管束期滿未經撤銷，視為強制戒治執行完
    畢。詎仍不知悔改，在前揭強制戒治執行完畢並釋放後五年
    內，復基於施用第一級毒品之概括犯意，自九十三年三月間
    某日起至九十四年六月二十二日下午九時許止，在彰化縣和
    美鎮○○里○○路五二０號居所內，以將海洛因摻入香煙中
    點火燃燒吸食煙氣之方式，連續施用第一級毒品海洛因多次
    。又另基於施用第二級毒品之概括犯意，自九十三年三月間
    某日起至九十四年六月二十二日下午九時許止，在上址居所
    內，以將安非他命置於玻璃吸食器內點火燃燒吸食煙氣之方
    式，連續施用第二級毒品安非他命多次。嗣於九十三年十二
    月一日上午九時五十五分許，經警持本院核發之搜索票，前
    往其上址居所執行搜索時予以查獲，並當場扣得其所有之安
    非他命一包（毛重零點三公克）、及其所有供施用安非他命
    使用之安非他命吸食器一組；另於九十四年六月二十三日上
    午七時二十分許，經警持本院核發之搜索票至上址居所再次
    執行搜索時，當場扣得其所有之海洛因十三包（合計毛重五
    公克）、安非他命一包（毛重零點七公克）、及供施用安非
    他命使用之玻璃吸食器一支，始查悉上情。
二、案經彰化縣警察局和美分局報告臺灣彰化地方法院檢察署檢
    察官偵查起訴及移送本院併案審理。
    理  由
一、被告甲○○於準備程序中，先就上揭犯罪事實為有罪之陳述
    ，且所犯係死刑、無期徒刑、最輕本刑為三年以上有期徒刑
    以外之罪，經本院合議庭依刑事訴訟法第二百七十三條之一
    第一項之規定，裁定由法官一人獨任進行簡式審判程序，先
    此敘明。
二、上開事實，業據被告甲○○於本院審理時坦承不諱，並有海
    洛因十三包（合計毛重五公克）、安非他命二包（毛重各為
    零點三公克、零點七公克），安非他命吸食器一組、玻璃吸
    食器一支扣案為憑，及彰化縣警察局和美分局毒品初步檢驗
    報告單三份附卷可稽。且被告於前揭時地為警查獲時，經採
    其尿液送驗結果，均呈安非他命類及嗎啡陽性反應（施用海
    洛因者會在其體內代謝為嗎啡成分殘留，並經由尿液排出）
    ，有彰化縣衛生局煙毒尿液檢驗成績書二份、中山醫學大學
    附設醫院藥物濫用檢測中心檢驗報告一份在卷足參。查被告
    前因施用毒品案件，經觀察、勒戒後，認無繼續施用毒品之
    傾向，由本院以八十七年度訴字第九四號為免刑判決確定；
    復因施用毒品案件，經觀察、勒戒後，認有繼續施用毒品之
    傾向，由本院以前揭八十八年度訴字第十號判決判處徒刑確
    定，強制戒治部分並於八十八年二月九日停止戒治付保護管
    束出所，至八十八年八月三十一日保護管束期滿未經撤銷，
    視為強制戒治執行完畢等情，有臺灣高等法院被告前案紀錄
    表、刑案資料查註紀錄表各一份附卷可按。本案事證已臻明
    確，被告犯行洵堪認定。
三、查被告甲○○前因施用毒品案件，經強制戒治執行完畢並釋
    放後，復於五年內再度施用第一、二級毒品海洛因及安非他
    命，核其所為，係犯毒品危害防制條例第十條第一項、第二
    項之施用第一、二級毒品罪。被告為供自己施用之目的而持
    有上開毒品，其於施用前後持有海洛因及安非他命之低度行
    為，應各為施用之高度行為所吸收，不另論罪。又其先後多
    次施用海洛因及安非他命犯行，均屬時間緊接，方法相同，
    各觸犯構成要件相同之罪名，顯係各基於概括犯意反覆為之
    ，皆應依連續犯之規定論以一罪，並均依法加重其刑。至其
    所犯上開二罪，犯意各別，行為互殊，應予分論併罰。查被
    告前因竊盜案件，經本院以八十六年度易字第二六九號判決
    判處有期徒刑八月確定；又因施用第一、二級毒品案件，經
    本院以八十八年度訴字第十號判決判處有期徒刑八月、五月
    ，應執行有期徒刑一年確定，上開所處刑期接續執行，於八
    十九年七月十四日假釋出監，至八十九年九月八日假釋期滿
    未經撤銷，以已執行完畢論，有臺灣高等法院被告前案紀錄
    表及刑案資料查註紀錄表在卷可按，其受有期徒刑之執行完
    畢，五年內再犯本件法定本刑有期徒刑以上之罪，為累犯，
    均應依法遞加重其刑。另被告於九十三年十一月三十日晚間
    十一時許以外之施用海洛因犯行，及自九十三年三月間某日
    起至九十三年十一月三十日晚間十一許止以外之施用安非他
    命犯行，固未經檢察官詳載於公訴意旨內，然此因與其餘業
    經記明於起訴書犯罪事實之施用第一、二級毒品犯行有連續
    犯之裁判上一罪關係，已如前述，應為起訴效力所及，基於
    審判不可分原則，本院自應併予審理，附此敘明。爰審酌被
    告曾因施用毒品案件接受觀察、勒戒、強制戒治及入監服刑
    ，竟未能從中記取教訓，深切體認毒品危害己身健康之鉅，
    反而再次趁隙施用海洛因及安非他命，且其前次為警查獲後
    仍繼續施用毒品不輟，更於審理時經本院合法傳拘均未到庭
    ，直至發布通緝始為警緝獲到案，足徵被告自制能力尚有未
    足，品行不端，犯後態度亦有可議，而有接受相當期間監禁
    教化之必要，以促其及早矯正吸毒惡習；惟念及施用毒品固
    戕害個人健康至深，然就他人權益之侵害仍屬有限，及其犯
    罪目的、手段、施用毒品之期間長短、被告於本院審理時坦
    承全部吸毒犯行、具有國中畢業學歷之智識程度等一切情狀
    ，分別量處如主文所示之刑，並定其應執行之刑，以示懲儆
    。扣案之海洛因十三包（合計毛重五公克）、安非他命二包
    （毛重各為零點三公克、零點七公克），為毒品危害防制條
    例第二條第二項第一款、第二款所稱之第一、二級毒品，均
    應依同條例第十八條第一項前段之規定，沒收銷燬之。另安
    非他命吸食器一組、玻璃吸食器一支，係被告所有供施用安
    非他命犯罪所用之物，業據被告供明在卷，均應依刑法第三
    十八條第一項第二款規定，宣告沒收。
據上論斷，應依刑事訴訟法第二百七十三條之一第一項、第二百
九十九條第一項前段，毒品危害防制條例第十條第一項、第二項
、第十八條第一項前段，刑法第十一條前段、第五十六條、第四
十七條、第五十一條第五款、第三十八條第一項第二款，判決如
主文。
本案經檢察官郭緯中到庭執行職務。
中　　華　　民　　國　　94　　年　　7 　　月　　29　　日
                  臺灣彰化地方法院刑事第三庭
                                法　官  高文崇
以上正本證明與原本無異。
如不服本判決，應於判決送達後10日內，向本院提出上訴狀（ 須
附繕本 ）。
中　　華　　民　　國　　94　　年　　8 　　月　　5 　　日
                                書記官  謝志鑫
附錄本案論罪科刑法條：
毒品危害防制條例第10條第1項、第2項：
施用第一級毒品者，處六月以上五年以下有期徒刑。
施用第二級毒品者，處三年以下有期徒刑。
